臺灣高雄地方法院刑事判決　　　　　　　　　　　　九十一年度易字第二五一○號
　　公　訴　人　臺灣高雄地方法院檢察署檢察官
　　被　　　告　乙○○
右列被告因違反保護令罪案件，經檢察官提起公訴（九十一年度偵字第一四四四六號
），本院判決如左：
    主  文
乙○○違反臺灣高雄地方法院依家庭暴力防治法第十三條所為禁止實施家庭暴力行為
、禁止直接及間接騷擾行為之通常保護令裁定，處有期徒刑柒月，緩刑伍年，緩刑期
內付保護管束。
乙○○於緩刑付保護管束期間內，應遵守下列事項：
(一)禁止對甲○○實施身體或精神上不法侵害等家庭暴力行為。
(二)禁止對甲○○為直接或間接之騷擾。
    事  實
一、緣乙○○係甲○○之親生子。乙○○明知渠母甲○○業於民國九十一年五月二十
    三日，已向本院聲請民事暫時保護令，並於是日裁定准許（本院家事法庭九十一
    年度暫家護字第一四四號）在案，乙○○不得對渠母甲○○實施身體或精神上不
    法侵害行為、不得直接或間接騷擾渠母甲○○（起訴書誤繕為「周女」），且於
    九十一年六月四日送達親自收受之；嗣於九十一年六月十八日，復經本院以九十
    一年度家護字第六四九號民事通常保護令，裁定乙○○不得對渠母甲○○實施身
    體或精神上不法侵害之行為、不得直接或間接騷擾渠母甲○○，該保護令之有效
    期間為一年，且於九十一年六月二十日送達親自收受之。詎於民國九十一年七月
    五日上午六時三十分許（起訴書誤繕為七時十分許），在高雄市前金區○○○路
    一四二巷七一號住處，乙○○因找不著衣夾，經向渠母甲○○詢問，甲○○告知
    衣夾放在樓下抽屜內，乙○○尋覓不得，乃上樓以腳踢渠母甲○○之房門，並進
    入渠母甲○○房內，竟對渠母甲○○侮罵「幹你娘」等三字經，並持電扇欲丟擲
    渠母甲○○，渠母甲○○見狀，即驚嚇跑下樓衝出屋外，並報警處理。
二、案經高雄市政府警察局新興分局報請偵辦。
    理  由
一、訊據被告乙○○矢口否認有何右揭犯行，辯稱︰渠於九十一年七月五日上午確實
    在家，因渠母親唸渠，渠頂嘴回應幾句，沒有傷害渠母親；渠不知保護令之內容
    云云。惟查︰右揭事實，業據被害人甲○○於警詢及本院審理中指陳歷歷，並有
    如事實欄所示之民事暫時保護令及民事通常保護令在卷可稽，而被告先後於九十
    一年六月四日及同年六月二十日，分別收受前揭民事暫時及民事通常保護令，亦
    有送達證書附卷足憑，復經本院依職權調取各該卷宗核閱無訛；矧以，被告乃國
    中肄業之教育程度（見警詢筆錄），前揭民事暫時保護令之主文為：被告乙○○
    不得對渠母甲○○實施身體或精神上不法侵害行為、不得直接或間接騷擾渠母甲
    ○○等；前揭民事通常保護令之主文為︰被告乙○○不得對渠母甲○○實施身體
    或精神上不法侵害之行為、不得直接或間接騷擾渠母甲○○，該保護令之有效期
    間為一年等情，對於此二份本院家事法庭裁定之內容自為明知或無法諉為不知，
    且子女應孝敬父母，除民法第一千零八十四條第一項定有明文外，亦為吾國固有
    傳統道德之一，被告既有國中肄業之教育程度，豈有不知之理！再者，參以，被
    告前曾於八十九年三月五日，因傷害渠母親甲○○而犯傷害罪，於偵查中經渠母
    親具狀撤回告訴而不起訴處分（八十九年度偵字第一六五二七號）在案；又於九
    十一年二月十三日，因傷害渠母甲○○而犯家庭暴力防治法之傷害案件（臺灣高
    雄地方法院檢察署檢察官九十一年度偵字第六五一七號），並於本院審理中經渠
    母甲○○當庭以言詞撤回告訴而判決公訴不受理（九十一年度易字第一六七四號
    ）；再於九十一年五月十七日夜間，因毆打渠母親甲○○而犯傷害罪嫌等情，有
    臺灣高雄地方法院檢察署刑案資料查註紀錄表、八十九年度偵字第一六五二七號
    不起訴處分書、九十一年度他字第二七六一號其他卷宗、九十一年度偵字第一三
    八四三號偵查卷宗、臺灣高等法院被告全國前案紀錄表及本院九十一年度易字第
    一六七四號刑事判決各乙份在卷可攷，足認被告平日即有出言頂撞或傷害渠母親
    甲○○行為慣常性，而被害人甲○○既係被告之親生母親，當無虎毒噬子憑空誣
    陷被告乙○○之理，故被害人之指訴顯較被告辯解可為採信，被告上揭所辯，應
    係臨訟圖卸刑責之避就飾詞，殊無足取。是本案事證已臻明確，被告犯行洵堪認
    定，應予依法論科。
二、核被告所為，係違犯家庭暴力防治法第五十條第一款、第二款違反本院依家庭暴
    力防治法第十三條所為禁止實施家庭暴力行為、禁止直接及間接騷擾行為之通常
    保護令裁定之違反保護令罪。爰審酌被告前曾數次對於渠母親甲○○毆打、傷害
    等行為，悉如前述，素行不端，且犯罪後飾詞狡卸，避重就輕，顯無悔改之意，
    另斟酌被告有國中肄業之教育程度，應知在法治社會，倘遇有家庭糾紛之解決，
    亦應本於理性、和平之手段與態度為之，猶仍以野蠻、暴力之方式以對，導致渠
    母親甲○○心理上所受創傷及煎熬益甚於被告直接施以身體所受之傷害，本應從
    重量處，以儆效尤，惟姑念及渠母親甲○○於九十一年十月八日本院審理中指陳
    ︰被告是唬我，現已在押，不想追究等語（見九十一年十月八日訊問筆錄）等一
    切情狀，酌情量處如主文所示之刑。末就被告前曾於八十二年間，因犯搶奪罪，
    經本院於八十三年五月二十一日以八十三年度訴字第一二三六號刑事判決判處有
    期徒刑六月，緩刑三年確定，惟於緩刑期滿，而緩刑之宣告未經撤銷，是渠上開
    刑之宣告，依刑法第七十六條之規定，已失其效力，而與未曾受有期徒刑以上刑
    之宣告者相同，有前揭臺灣高雄地方法院檢察署刑案資料查註紀錄表及臺灣高等
    法院被告全國前案紀錄表各乙件在卷可按，斟酌被告之母即被害人甲○○當庭陳
    述不願追究被告犯行，已如前述，經此次刑之宣告後，當應知所警惕，而無再犯
    之虞，本院因認暫不執行渠宣告刑為適當，併予宣告緩刑五年，以啟自新。又依
    被告乙○○所犯情節，認有加以追蹤觀護之必要，希冀被告於緩刑期內，妥慎省
    思己過，矯正對待母親相處之偏差觀念，並輔以觀護單位對被告之正確輔導，而
    認被告有加以追蹤觀護之必要，且依家庭暴力防治法第三十條第一項之規定，爰
    依法宣告緩刑期內併付保護管束，另依家庭暴力防治法第三十條第二項之規定，
    命被告乙○○於緩刑付保護管束期間內，應遵守下列事項︰(一)禁止對甲○○實施
    身體或精神上不法侵害等家庭暴力行為；(二)禁止對甲○○為直接或間接之騷擾。
據上論斷，應依刑事訴訟法第二百九十九條第一項前段，家庭暴力防治法第五十條第
一款、第二款、第三十條第一項、第二項第一款、第三款，刑法第十一條、第七十四
條第一款，罰金罰鍰提高標準條例第一條前段，判決如主文。
中      華      民      國    九十一    年     十一     月      五      日
                                  臺灣高雄地方法院刑事第二庭
                                      法  官    劉定安
右正本證明與原本無異。
如不服本判決，應於判決送達後十日內，向本院提出上訴狀。
                                      書記官    蔡莉娟
中    華    民    國      九十一      年      十一      月      七      日
附錄本案論罪科刑法條全文︰
家庭暴力防治法第五十條
違反法院依第十三條、第十五條所為之下列裁定者，為本法所稱之違反保護令罪，處
三年以下有期徒刑、拘役或科或併科新臺幣十萬元以下罰金︰
一  禁止實施家庭暴力行為。
二  禁止直接或間接騷擾、接觸、通話或其他連絡行為。
三  命遷出住居所。
四  遠離住居所、工作場所、學校或其他特定場所。
五  命完成加害人處遇計畫：戒癮治療、精神治療、心理輔導或其他治療
    、輔導。
